【裁判字號】    97,訴,5
【裁判日期】    970220
【裁判案由】    清償債務
【裁判全文】
福建金門地方法院民事判決                 97年度訴字第5號
原      告  台灣土地銀行股份有限公司
法定代理人  丁○○
訴訟代理人  丙○○
被      告  乙○○
                      樓
            甲○○
上列當事人間清償債務事件，本院民國於97年2月15日言詞辯論
終結，判決如下：
    主      文
被告應連帶給付原告新臺幣陸拾捌萬柒仟壹佰玖拾壹元及自民國
九十六年七月十四日起至清償日止，按週年利率百分之三點二九
五計算之利息，暨自民國九十六年八月十五日起至清償日止，逾
期六個月以內者，按上開利率百分之十，超過六個月者，按上開
利率百分之二十計付之違約金。
訴訟費用新臺幣柒仟肆佰玖拾元由被告連帶負擔。
本判決得假執行。
    事實及理由
壹、程序方面：按訴狀送達後，原告不得將原訴變更，但請求之
    基礎事實同一者，不在此限，且被告於訴之變更無異議，而
    為本案之言詞辯論者，亦得視為同意變更，民事訴訟法第25
    5條第1項第2款、第2項分別定有明文。查原告原聲明被告應
    給付原告如主文第1項所示之金額，嗣於言詞辯論期日變更
    聲明為被告應就前述金額負連帶清償責任，經核雖屬訴之變
    更，然此既係基於被告乙○○、甲○○與原告分別簽立之消
    費借貸及連帶保證契約，後因被告乙○○未如期繳款，原告
    遂訴請給付之同一基礎事實，且被告為本案言詞辯論時亦均
    無異議，揆諸前開規定，對此變更自應准許。
貳、實體方面：
一、原告主張：被告乙○○前於民國93年5月14日向原告借款新
    臺幣120萬元（下稱系爭借款），原告遂與被告乙○○簽立
    消費借貸契約，交付前述款項並約定清償方式，被告甲○○
    則為系爭借款之連帶保證人。詎自96年7月14日起被告乙○
    ○即未再依約清償，依前開契約約定，所餘款項應視同全部
    到期，爰依兩造間之契約約定，請求被告應連帶給付如主文
    第1項所示之本金、利息與違約金，另提出綜合消費放款借
    據及放款主檔明細表影本各乙份為證。
二、被告則對原告請求均予認諾。
三、得心證之理由：
（一）經查，被告既對原告所請全予認諾，依民事訴訟法第384
      條「當事人於言詞辯論時為訴訟標的之認諾者，應本於其
      認諾為該當事人敗訴之判決」之規定，本件自應為被告敗
      訴之判決。從而原告請求被告應連帶給付如其聲明所示金
      額，即無不合，應予准許。
四、本件係本於被告認諾而為之判決，依法應依職權宣告假執行
    。
五、據上論結，本件原告之訴為有理由，依民事訴訟法第78條、
    第85條第2項、第389條第1項第1款，判決如主文。
中    華    民    國    97    年     2    月    20    日
                  民事庭  法  官  盧軍傑
以上正本與原本無異。
如對本判決上訴，須於判決送達後20日內向本院提出上訴狀。
                          書記官  徐振玉
中    華    民    國    97    年    2     月    20    日


司法院資訊處製作；財團法人民間司法改革基金會備份。
